臺灣雲林地方法院刑事判決　　　　　　　 94年度易字第140號
公　訴　人　台灣雲林地方法院檢察署檢察官
被　　　告　乙○○　男　25歲.
　　　　　　　　　　　號（
被　　　告　丙○○　男　31歲.
被　　　告　丁○○　男　31歲.
上　一　人
選任辯護人　子○○律師
　　　　　　壬○○律師
上列被告等因竊盜案件，經檢察官提起公訴（94年度偵字第1246
、1522號），被告等於準備程序中就被訴事實均為有罪之陳述，
受命法官於聽取當事人之意見後，本院合議庭裁定改由受命法官
獨任以簡式審判程序審理，判決如下：
    主  文
乙○○、丙○○、丁○○連續結夥人以上、踰越牆垣竊盜，乙○○、丙○○各處有期徒刑壹年，丁○○處有期徒刑捌月。扣案
之螺絲板手肆支、鐵鎚壹支均沒收。
    事實及理由
壹、程序事項：
    被告乙○○、丙○○、丁○○所犯為死刑、無期徒刑、最輕
    本刑為3 年以上有期徒刑之罪或高等法院管轄第一審案件以
    外之案件，而於本院準備程序進行中，被告3 人就被訴事實
    為有罪之陳述，經法官告知簡式審判程序之旨，並聽取公訴
    人、被告及辯護人之意見後，經本院合議庭裁定由受命法官
    獨任進行簡式審判程序，合先敘明。
貳、實體事項：
  一、構成犯罪事實：
      乙○○、丙○○與丁○○均基於意圖為自己不法所有之概
      括犯意，分別連續為下列行為：
      (一)乙○○與丙○○基於意圖為自己不法所有之犯意聯絡，
        於民國94年3 月14日上午10時22分許，由丙○○駕駛事
        先向不知情之丁○○所借用之丁○○所有、車牌號碼S2
        ─8050號自用小客車搭載乙○○，前往雲林縣西螺鎮○○里○○路1 號「西螺鎮農會」倉庫，2 人以徒手攀爬
        方式，踰越該倉庫外之牆垣入內後，再一同持丙○○所
        有，客觀上足以危害他人生命、身體安全而可供兇器使
        用之螺絲板手4 支、鐵鎚1 支及丙○○向不知情之友人
        所借，客觀上亦足以危害他人生命、身體安全而可供兇
        器使用之大破壞剪1 支、小破壞剪2 支、固定夾1 支、
        手動絞盤1 座及三用電表1 組，竊得己○○所管領，置
        於倉庫內之藍色38mm 2長205 公尺、紅色38mm 2長58公
        尺、白色38mm2 長98公尺、黑色80mm2 長115 公尺、黑
        色100mm2長10公尺（共值約新臺幣【下同】150,000 元
        ）電纜線。嗣為己○○發現有異立即報警，乃為警當場
        查獲。
      (二)乙○○、丙○○與丁○○共同基於意圖為自己不法所有
        之犯意聯絡，於94年3 月25日晚上8 時許，結夥3 人一
        同前往雲林縣斗六市○○段625 ─5 號附近，見「大榮
        水電工程行」所有、未懸掛車牌之已報廢自用小貨車（
        原車牌號碼為RY─5693號，引擎號碼為K0000000W 號）
        停放該處，車門未上鎖，鑰匙放在車上，又無人看管，
        乃趁無人注意之際，推由丙○○下手發動引擎，乙○○
        與丁○○則在旁把風，以此方式竊得該車。旋3 人因見
        雲林縣斗六市○○段625 ─5 號「大榮水電工程行」內
        無人看管，復一同結夥以徒手攀爬之方式，踰越該工程
        行外之牆垣入內後，竊取庚○○所有之工具包1 個、電
        纜剪1 支、電纜線約60公分等五金材料，並隨手拾起工
        程行內之破壞剪1 支，將附掛於工程行大門上之鎖頭破
        壞（毀損部分未據告訴），再從工程行大門將得手之上
        開五金材料搬出，並以上開竊得之自用小貨車為運輸工
        具，將竊得之五金材料載離。
      (三)丙○○意圖為自己不法之所有，於94年3 月31日上午10
        時許，在雲林縣虎尾鎮埒內里258 之32號「仁德輪胎行
        」內，徒手竊取甲○○所有之汽油4 公升，適甲○○當
        場發覺，乃立即逃離而未遂。
      (四)乙○○、丙○○與丁○○基於意圖為自己不法所有之犯
        意聯絡，於94年4 月1 日上午5 、6 時許，復結夥3 人
        駕駛上開竊得之報廢自用小貨車，前往雲林縣虎尾鎮廉
        使里空軍訓練中心，一同徒手竊取癸○○所管領之鋁門
        6 扇、鋁門窗框1 批、吊車用鐵勾1 個、滑輪1 個、鐵
        栓蓋2 個、變電箱1 個、鐵製水塔蓋1 片。得手後，並
        以該自用小貨車為運輸工具。嗣於同日上午10時50分許
        ，在雲林縣虎尾鎮埒內里257 號空屋內，為警當場查獲
        ，始循線查悉上情。
  二、認定犯罪事實所憑之證據及理由：
      (一)構成犯罪事實(一)部分：
        1.被告乙○○、丙○○坦承上揭犯罪事實。
        2.被害人己○○於警詢時之指述。
        3.贓物認領保管單1紙（西螺分局警卷第11頁）。
        4.螺絲板手4 支、鐵鎚1 支、大破壞剪1 支、小破壞剪
          2 支、固定夾1 支、手動絞盤1 座及三用電表1 組扣
          案。
        5.照片12張（西螺分局警卷第13至18頁）。
      (二)構成犯罪事實(二)部分：
        1.被告乙○○、丙○○、丁○○坦承上揭犯罪事實。
        2.告訴人辛○○、庚○○於警詢時之指訴。
        3.贓物認領保管單2紙（虎尾分局警卷第63、65頁）。
        4.車籍作業系統查詢認可資料1 紙（虎尾分局警卷第66
          頁）。
        5.照片數張（虎尾分局警卷第32至53頁）。
      (三)構成犯罪事實(三)部分：
        1.被告丙○○坦承上揭犯罪事實。
        2.被害人甲○○於警詢時之指述。
      (四)構成犯罪事實(四)部分：
        1.被告乙○○、丙○○、丁○○坦承上揭犯罪事實。
        2.告訴人癸○○於警詢時之指訴。
        3.贓物認領保管單1紙（虎尾分局警卷第64頁）。
        4.照片數張（虎尾分局警卷第32至53頁）。
      綜上所述，足認被告乙○○、丙○○、丁○○之自白均與
      事實相符，應可採信，事證明確，被告3 人犯行均應堪認
      定。
  三、論罪科刑之理由：
      (一)查螺絲板手4 支、鐵鎚1 支、大破壞剪1 支、小破壞剪
        2 支、固定夾1 支、手動絞盤1 座均係鐵製物品，且質
        地堅硬，若持之攻擊人，客觀上足以危害他人生命、身
        體安全，屬具有危險性之兇器。次查刑法上所謂結夥3
        人以上係指有共同犯罪之故意，結為一夥而言。把風行
        為，在排除犯罪障礙，助成犯罪之實現，在合同意思範
        圍內分擔犯罪行為之一部，故亦係共同正犯而應計入結
        夥之內（最高法院72年度台上字第3201號判決參照）。
      (二)被告乙○○所為關於構成犯罪事實(一)部分，核係犯刑法
        第321 條第1 項第2 款之踰越牆垣、第3 款之攜帶兇器
        竊盜罪；關於構成犯罪事實(二)前半段竊取報廢自用小貨
        車部分，核係犯刑法第321 條第1 項第4 款之結夥3 人
        以上竊盜罪；關於構成犯罪事實(二)後半段竊取五金材料
        部分，核係犯刑法第321 條第1 項第2 款之踰越牆垣、
        第4 款之結夥3 人以上竊盜罪；關於構成犯罪事實(四)部
        分，核係犯刑法第321 條第1 項第4 款之結夥3 人以上
        竊盜罪。起訴意旨未明確指出被告乙○○何部分所為係
        犯何罪，雖有未洽，然此部分業據公訴檢察官當庭指明
        ，並就有誤者予以更正或變更起訴法條，本院自得據以
        審理，附此敘明。
      (三)被告丙○○所為關於構成犯罪事實(一)部分，核係犯刑法
        第321 條第1 項第2 款之踰越牆垣、第3 款之攜帶兇器
        竊盜罪；關於構成犯罪事實(二)前半段竊取報廢自用小貨
        車部分，核係犯刑法第321 條第1 項第4 款之結夥3 人
        以上竊盜罪；關於構成犯罪事實(二)後半段竊取五金材料
        部分，核係犯刑法第321 條第1 項第2 款之踰越牆垣、
        第4 款之結夥3 人以上竊盜罪；關於構成犯罪事實(三)部
        分，核係犯刑法第320 條第3 項、第1 項之竊盜未遂罪
        ；關於構成犯罪事實(四)部分，核係犯刑法第321 條第1
        項第4 款之結夥3 人以上竊盜罪。起訴意旨未明確指出
        被告丙○○何部分所為係犯何罪，雖有未洽，然此部分
        業據公訴檢察官當庭敘明，並就有誤者予以更正或變更
        起訴法條，本院自得據以審理，另就構成犯罪事實(三)部
        分，公訴意旨認係犯刑法第320 條第1 項之普通竊盜既
        遂罪，亦有未洽，應予更正，附此敘明。
      (四)被告丁○○所為關於構成犯罪事實(二)前半段竊取報廢自
        用小貨車部分，核係犯刑法第321 條第1 項第4 款之結
        夥3 人以上竊盜罪；關於構成犯罪事實(二)後半段竊取五
        金材料部分，核係犯刑法第321 條第1 項第2 款之踰越
        牆垣、第4 款之結夥3 人以上竊盜罪；關於構成犯罪事
        實(四)部分，核係犯刑法第321 條第1 項第4 款之結夥3
        人以上竊盜罪。起訴意旨未明確指出被告丁○○何部分
        所為係犯何罪，雖有未洽，然此部分業據公訴檢察官當
        庭敘明，並就有誤者予以更正或變更起訴法條，本院自
        得據以審理，附此敘明。
      (五)被告乙○○與丙○○就構成犯罪事實(一)、(二)、(四)部分，
        被告乙○○、丙○○與丁○○就構成犯罪事實(二)、(四)部
        分分別有犯意聯絡及行為分擔，均為共同正犯。被告乙○○、丙○○與丁○○先後多次竊盜犯行，各均時間緊
        接，犯罪構成要件相同，顯係基於概括犯意反覆為之，
        均各為連續犯，均應依刑法第56條規定以一罪論，並均
        論以情節較重之構成犯罪事實(二)後半段踰越牆垣、結夥
        3 人以上竊盜罪，並加重其刑。
      (五)爰審酌被告乙○○前曾有妨害自由、贓物等前科，被告
        丁○○前曾有毒品前科，2 人素行均非良好，又被告乙○○、丙○○、丁○○3 人均年輕力壯，不思憑一己之
        力謀生，竟多番竊取他人財物，惟所竊得之財物並不多
        ，且已由被害人領回，對於被害人之損害較輕，於行竊
        過程中亦未對任何人之生命或身體有所損傷，所生危害
        非鉅，及其犯罪之目的單純、手段平和、犯罪後坦承犯
        行態度良好，並考量被告乙○○僅國中肄業，教育程度
        不高，被告丙○○為高職肄業，被告丁○○為高職畢業
        ，教育程度中等，且被告3 人經濟狀況均普通等一切情
        狀，分別量處如主文所示之刑。
      (六)扣案之螺絲板手4 支、鐵鎚1 支、大破壞剪1 支、小破
        壞剪2 支、固定夾1 支、手動絞盤1 座及三用電表1 組
        雖均係供被告乙○○與丙○○竊取如構成犯罪事實(一)所
        示之物所用，然其中僅螺絲板手4 支、鐵鎚1 支屬被告
        丙○○所有，業據被告丙○○供承在卷，應依刑法第38
        條第1 項第2 款規定，宣告沒收。至扣案之大破壞剪1
        支、小破壞剪2 支、固定夾1 支、手動絞盤1 座及三用
        電表1 組，被告丙○○供稱係向不知情之友人所借用，
        並非伊所有，依法自不得宣告沒收。
  四、公訴意旨另以：被告丙○○、丁○○與林裕豐（由檢察官
      另行偵辦）亦曾於不詳時間許，前往雲林縣斗六市○○段
      625 ─5 號「大榮水電工程行」，竊取庚○○所有之五金
      材料。因認被告丙○○、丁○○此部分亦涉有刑法上之竊
      盜犯行。惟此部分犯行僅有被告丙○○、丁○○自白，並
      無其他積極證據足資補強或佐證，尚難遽認被告丙○○、
      丁○○確涉有此一犯行。然因公訴檢察官業已就此部分犯
      罪事實當庭減縮，本院自毋須就此部分再行審理，併此敘
      明。
  五、適用之法律：
      (一)刑事訴訟法第273條之1第1 項、第299 條第1 項前段。
      (二)刑法第28條、第56條、第321 條第1 項、第320 條第3
        項、第1項、第38 條 第1 項第2 款。
      (三)罰金罰緩提高標準條例第1條前段。
本案經檢察官戊○○到庭執行職務。
中　　華　　民　　國　　94　　年　　6 　　月　　21　　日
                  刑事第五庭    法  官  廖淑華
以上正本證明與原本無異。
如不服本判決，應於判決收受後10日內，向本院提出上訴狀（須
附繕本）。
                                書記官  張菀純
中　　華　　民　　國　　94　　年　　6 　　月　　21　　日
附錄法條：中華民國刑法第321條、第320條
中華民國刑法第321條
犯竊盜罪而有左列情形之一者，處六月以上、五年以下有期徒刑
：
一  於夜間侵入住宅或有人居住之建築物、船艦或隱匿其內而犯
    之者。
二  毀越門扇、牆垣或其他安全設備而犯之者。
三  攜帶兇器而犯之者。
四  結夥三人以上而犯之者。
五  乘火災、水災或其他災害之際而犯之者。
六  在車站或埠頭而犯之者。
前項之未遂犯罰之。
中華民國刑法第320 條 (普通竊盜罪、竊佔罪)
意圖為自己或第3 人不法之所有，而竊取他人之動產者，為竊盜
罪，處五年以下有期徒刑、拘役或五百元以下罰金。
意圖為自己或第3 人不法之利益，而竊佔他人之不動產者，依前
項之規定處斷。
前二項之未遂犯罰之。
